臺灣高等法院臺中分院民事裁定　96年度抗字第491號
抗　告　人
即 債務 人　乙○○
　　　　　　丙○○
　　　　　　甲○○
抗　告　人
即 第三 人　丁○○
共同代理人　謝文田律師
上列抗告人因與相對人行政院農業委員會林務局東勢林區管理處
間返還林地強制執行聲明異議事件，對於中華民國96年8月28日
臺灣南投地方法院95年度執字第2379號所為裁定，提起抗告，本
院裁定如下：
      主  文
抗告駁回。
抗告程序費用由抗告人負擔。
      理  由
一抗告意旨略以：坐落南投縣仁愛鄉大甲溪事業區第73林班假3
  、11號土地（下稱系爭土地）原由伊之被繼承人游景財承租，
  嗣由伊4人基於公同共有之租賃權占有使用系爭土地。本件為
  執行名義之確定判決僅列抗告人乙○○、丙○○及甲○○（下
  稱乙○○等3人），欠缺當事人適格之要件，其效力不及於伊
  全體，執行法院所為強制執行之命令及程序均屬不當，應予撤
  銷，爰依強制執行法第12條第1項規定聲明異議等語。
二按執行法院就非執行名義所載之權利義務是否存在，並無實體
  上之審查權（最高法院86年度台抗字第459號裁定參照）。又
  強制執行事件應為如何之執行，依執行名義之內容定之，至執
  行債權人有無執行名義所載之請求權，乃實體上之爭執，執行
  法院無審認判斷之權，非依強制執行法第12條之聲請或聲明異
  議所得救濟。本件相對人即債權人對抗告人即債務人乙○○等
  3人聲請執行返還林地，抗告人對之聲明異議。原法院以：第
  三人就執行標的物有足以排除強制執行之權利者，應提起異議
  之訴謀求解決。查相對人係以臺灣南投地方法院（下稱南投地
  院）92年度訴字第329號判決及台灣高等法院臺中分院94年度
  上易字第19號確定判決為執行名義，聲請返還林地，該執行名
  義既已具備判決之形式確定力，原法院即應依執行名義強制執
  行。至抗告人謂相對人之前所為終止租賃契約之意思表示不合
  法，其等仍為系爭土地租賃權之公同共有人乙節，顯係主張就
  執行標的物有足以排除強制執行之權利，自應提起異議之訴以
  資救濟，尚非聲明異議所能救濟。況抗告人已以上開異議事由
  提起第三人異議之訴，經南投地院以95年度埔簡字第66號判決
  、同年度簡上字第78號判決依次駁回其訴及上訴，已告確定。
  抗告人聲請撤銷執行程序，核無理由等詞，因而裁定駁回其聲
  明異議。抗告人雖執前詞抗辯，惟觀諸上開執行名義所載，係
  論斷：系爭租約已合法終止，乙○○等3人仍占有系爭土地並
  搭建鐵皮屋使用，即無合法權源。從而相對人本於所有物及租
  賃物返還請求權，請求乙○○等三人將系爭假3號面積0.3726
  公頃土地、假11號面積0.5135公頃土地返還相對人，並將假3
  號土地上如該判決附圖所示B部分面積0.0029公頃鐵皮屋、C部
  分面積0.0036公頃鐵皮屋拆除，應予准許等情（見執行卷附各
  該判決）。足見前開執行名義已具備判決之形式確定力，執行
  法院即應依執行名義強制執行，至當事人適格是否欠缺、相對
  人先後對於乙○○等3人及抗告人即第三人丁○○為終止租賃
  契約之意思表示是否發生效力，均為實體上之爭執事項，揆諸
  上揭說明，執行法院自無審認判斷之權。參稽抗告人另案提起
  第三人異議之訴，業經南投地院以95年度埔簡字第66號判決駁
  回其訴，又以95年度簡上字第78號判決認定：系爭租賃權縱由
  抗告人4人共同繼承，相對人亦已向全體繼承人終止租約，抗
  告人全體對系爭土地之租賃權已因終止而消滅，自無排除強制
  執行之權利存在，其等提起第三人異議之訴，為無理由等事實
  ，乃駁回其上訴而告確定之情形益明。原法院駁回抗告人之聲
  明異議，經核於法並無不合。抗告論旨，指摘原裁定不當，聲
  明廢棄，非有理由。
三據上論結，本件抗告為無理由。依強制執行法第30條之l，民
  事訴訟法第495條之1第1項、第449條第1項、第95條、第78條
  、第85條第1項前段，裁定如主文。
中　　華　　民　　國　　96　　年　　10　　月　　31　　日
                  民事第一庭    審判長法　官　吳火川
                                      法　官  饒鴻鵬
                                      法　官  簡清忠
以上正本係照原本作成。
不得再抗告。
　　　　　　　　　　　　　　　　　　　書記官　鄧智惠
中　　華　　民　　國　　96　　年　　11　　月　　1 　　日
                                                      Ｃ
